臺灣士林地方法院刑事判決
111年度審易字第1091號
聲  請  人  臺灣士林地方檢察署檢察官
被      告  王誌豪


上列被告因違反毒品危害防制條例案件，經檢察官聲請簡易判決
處刑（111年度毒偵字第980號）及移送併案審理（111年度毒偵
字第1180號），本院士林簡易庭認不宜逕以簡易判決處刑，移由
本院刑事庭改依通常程序審理，被告於本院準備程序時就被訴事
實為有罪陳述，經本院裁定改行簡式審判程序審理，並判決如下
：
    主  文
甲○○施用第二級毒品，累犯，處有期徒刑玖月。
扣案之吸食器壹組及甲基安非他命柒包（其中貳包，驗餘總淨重
壹點肆捌玖捌公克；另伍包，驗餘總淨重捌點陸壹公克）均沒收
銷燬之。
    犯罪事實
一、甲○○前因施用毒品案件，經本院以110年度毒聲字第391號裁
    定送觀察、勒戒後，認無繼續施用毒品之傾向，於110年11
    月8日執行完畢釋放出所，並經臺灣士林地方檢察署檢察官
    以110年度毒偵緝字第313號為不起訴處分確定。詎其仍未戒
    除毒癮，基於施用第二級毒品甲基安非他命之犯意，於111
    年初某日，向姓名年籍不詳綽號「阿忠」之男子以新臺幣3
    萬元價格購買重量不詳之甲基安非他命（無證據證明購買之
    甲基安非他命重量達純質淨重20公克以上），並於111年5月
    4日14時許，在臺北市○○區○○街000巷00號1樓住處，施用第
    二級毒品甲基安非他命1次。其於111年4月13日7時47分許，
    在臺北市○○區○○路○段000號台北富邦銀行內，不慎自其褲子
    口袋掉落所持有之甲基安非他命2包（總毛重2.01公克，總
    淨重1.49公克，驗餘總淨重1.4898公克），經駱彥廷發現地
    上有疑似毒品的袋子而報警處理，經警扣得上開甲基安非他
    命2包；又於111年5年4日14時15分許，為警持搜索票在其上
    開住處執行搜索，並扣得甲基安非他命5包（總毛重9.64公
    克，重淨重8.64公克，驗餘總淨重8.61公克）及吸食器1組
    ，嗣經警採集其尿液送驗，結果呈安非他命、甲基安非他命
    陽性反應，而查悉上情。
二、案經臺北市政府警察局士林分局報告臺灣士林地方檢察署檢
    察官偵查後聲請簡易判決處刑及移送併案審理。
　　理  由
一、本案被告甲○○所犯者為刑事訴訟法第273條之1第1項所定死
    刑、無期徒刑、最輕本刑為3年以上有期徒刑以外之罪，且
    非高等法院管轄之第一審案件，而被告就被訴事實為有罪之
    陳述，經告知簡式審判程序之旨，並聽取被告及檢察官之意
    見後，本院裁定改行簡式審判程序，是本案之證據調查，依
    刑事訴訟法第273條之2規定，不受同法第159條第1項、第16
    1條之2、第161條之3、第163條之1及第164條至第170條等規
    定之限制，合先敘明。
二、上開犯罪事實，迭據被告於警詢、偵查及本院均坦承不諱，
    並據證人駱彥廷於警詢時證述明確，復有扣押筆錄、搜索扣
    押筆錄各1份、扣押物品目錄表2份、台北富邦銀行及路口監
    視器翻拍照片及扣案物照片共12張、搜索現場及查扣物品照
    片共8張、交通部民用航空局航空醫務中心111年6月16日航
    藥鑑字第0000000號毒品鑑定書、111年5月24日航藥鑑字第0
    000000號毒品鑑定書、台灣尖端先進生技醫藥股份有限公司
    111年5月17日濫用藥物檢驗報告（尿液檢體編號157212)、
    臺北市政府警察局偵辦毒品案件尿液檢體委驗單(尿液檢體
    編號157212)及臺北市政府警察局111年北市鑑毒字第137號
    鑑定書各1份在卷及吸食器具1組、甲基安非他命7包扣案可
    憑，足認被告自白與事實相符，應堪採信。本件事證明確，
    被告犯行堪以認定，應依法論科。　
三、論罪科刑：
　㈠查被告前因施用毒品案件，經本院以110年度毒聲字第391號
    裁定送觀察、勒戒後，認無繼續施用毒品之傾向，於110年1
    1月8日執行完畢釋放出所，並經臺灣士林地方檢察署檢察官
    以110年度毒偵緝字第313號為不起訴處分確定，有臺灣高等
    法院被告前案紀錄表在卷可憑，其於前開觀察、勒戒執行完
    畢後，3年內再犯本件施用毒品案件，應依毒品危害防制條
    例第20條第3項規定依法追訴。
  ㈡核被告所為，係犯毒品危害防制條例第10條第2項之施用第二
    級毒品罪。被告施用甲基安非他命前後持有甲基安非他命之
    低度行為，為其施用之高度行為所吸收，不另論罪。檢察官
    移送併案部分與聲請簡易判決處刑部分有實質上一罪關係，
    為聲請簡易判決處刑效力所及，本院自應併予審究。
　㈢被告前因施用毒品案件，經本院以107年度審易字第2245號、
    107年度審易字第2327號各判決判處有期徒刑8月、8月確定
    ，嗣經本院以108年度聲字第573號裁定應執行有期徒刑1年1
    月確定，甫於109年11月24日縮刑期滿執行完畢，有臺灣高
    等法院被告前案紀錄表可參，其於徒刑執行完畢後，5年內
    故意再犯本案有期徒刑以上之罪，為累犯，本院審酌司法院
    大法官會議釋字第775號解釋意旨，認被告前案與本案同為
    施用毒品案件，其於前案執行完畢後，竟未能知所警惕並自
    我控管，再為本案犯行，顯見其對刑罰反應力薄弱，而依刑
    法第47條第1項規定加重其刑，亦無過苛、不當之處，應依
    刑法第47條第1項規定加重其刑。
　㈣爰審酌被告前經法院裁定送觀察、勒戒，應知毒品之危害，
    猶漠視毒品對於自身健康之戕害及國家對於杜絕毒品犯罪之
    禁令，未能徹底戒絕毒品，再為本案施用毒品犯行，考量其
    除構成累犯之施用毒品前科外，尚有多次因施用毒品遭法院
    判處罪刑並執行完畢之素行，有上開前案紀錄表可佐、本案
    犯罪之動機、手段、查扣毒品之數量，及犯後坦承犯行之態
    度，兼衡施用毒品本質上係戕害自身健康之行為，未嚴重破
    壞社會秩序及侵害他人權益，暨被告自陳國中畢業之智識程
    度、未婚、無未成年子女、目前從事保全之家庭生活經濟狀
    況等一切情狀，量處如主文所示之刑。　
四、沒收
　  扣案之吸食器1組及甲基安非他命7包，經送鑑定結果，均檢
    出第二級毒品甲基安非他命成分，有前揭交通部民用航空局
    航空醫務中心毒品鑑定書2份及臺北市政府警察局鑑定書1份
    可稽，均屬查獲之第二級毒品，而盛裝上開毒品之吸食器、
    塑膠袋，因其內皆殘留有毒品成分且難以析離，應整體視為
    查獲之毒品，俱依毒品危害防制條例第18條第1項前段規定
    宣告沒收銷燬之。
據上論斷，應依刑事訴訟法第273條之1第1項、第299條第1項前
段（依刑事裁判精簡原則，僅記載程序法條），判決如主文。
本案經檢察官乙○○聲請簡易判決處刑、移送併案審理，檢察官林
嘉宏到庭執行職務。
中　　華　　民　　國　 111　　年　　11 　　月　　9　日
                  刑事第十一庭法  官  李世華
以上正本證明與原本無異。
如不服本判決應於收受判決後20日內向本院提出上訴書狀，並應
敘述具體理由；其未敘述上訴之理由者，應於上訴期間屆滿後20
日內向本院補提理由書（均須按他造當事人之人數附繕本），切
勿逕送上級法院。因疫情而遲誤不變期間，得向法院聲請回復原
狀。
                              書記官  吳琛琛
中　　華　　民　　國　　111 　年　　11　　月　　10　　日
附錄本案論罪科刑法條全文：
毒品危害防制條例第10條
施用第一級毒品者，處6月以上5年以下有期徒刑。
施用第二級毒品者，處3年以下有期徒刑。